臺灣板橋地方法院刑事判決　　　　　　　　　　　　九十一年度易字第三一六二號
　　公　訴　人　臺灣板橋地方法院檢察署檢察官
　　被　　　告　甲○○　男　四.
右列被告因違反毒品危害防制條例案件，經檢察官提起公訴（九十一年度毒偵字第二
三五九、三０八四、三四五一號），本院判決如左：
    主  文
甲○○連續施用第二級毒品，累犯，處有期徒刑捌月，扣案安非他命參包（毛重零點
肆公克、淨重零點零壹公克、淨重零點捌公克）、吸食器伍個、吸食玻璃管壹支、玻
璃球壹個、含安非他命殘渣（微量無法秤重）之塑膠吸管壹支、吸食器（破損）貳個
、吸管壹支、塑膠匙杓壹個、瓦斯噴燈壹支均沒收，其中安非他命參包（毛重零點肆
公克、淨重零點零壹公克、淨重零點捌公克）、塑膠吸管內所含安非他命殘渣（微量
無法秤重）併銷燬之。
    事  實
一、甲○○於民國八十六年間因違反麻醉藥品管理條例案件，經本院以八十六年度易
    字第二四三六號判處有期徒刑四月，如易科罰金，以三百元折算一日，於八十六
    年七月十日易科罰金執行完畢；又於八十九年間因施用第二級毒品安非他命案件
    ，經本院以八十九年度易字第二三一八號判處有期徒刑五月，如易科罰金，以三
    百元折算一日（施用安非他命），及有期徒刑六月，如易科罰金，以三百元折算
    一日（施用安非他命），應執行有期徒刑九月，如易科罰金，以三百元折算一日
    ；又於八十九年間因施用第二級毒品安非他命案件，經本院以八十九年度易字第
    二六一四號判處有期徒刑七月。以上所犯二案件經檢察官聲請本院以九十年度聲
    字第八八七號定其應執行之刑有期徒刑一年二月，於九十一年五月十日縮短刑期
    執行完畢。又於八十七年間因施用毒品安非他命案件，經本院於八十七年六月十
    八日以八十七年度毒聲字第三六號裁定送台灣台北看守所附設勒戒處所實施觀
    察、勒戒後，認無繼續施用毒品之傾向，由台灣板橋地方法院檢察署檢察官於八
    十七年七月十日以八十七年度毒偵字第一二七一三號不起訴處分確定，另案繫屬
    本院之八十九年度簡字第九八號案件，亦本於同一觀察、勒戒報告，於八十九年
    八月三十一日為免刑判決確定；又於八十七年間因施用毒品安非他命案件，經本
    院於八十七年八月二十一日以八十七年度毒聲字第一五九號裁定送勒戒處所實
    施觀察、勒戒後，認有繼續施用毒品之傾向，經本院於八十七年九月十五日以八
    十七年度毒聲字第二三九號裁定送戒治處所施以強制戒治。經戒治滿三月後成
    效評定為合格，再經本院於八十八年三月十五日以八十八年度毒聲字第一七五八
    號裁定停止戒治，所餘戒治期間交付保護管束。嗣因於八十八年六月四日保護管
    束期間仍有施用安非他命犯行，違反保護管束情節重大，經本院於八十八年八月
    十七日以八十八年度毒聲字第五０三二號裁定撤銷停止戒治，令入戒治處所施以
    強制戒治，並自八十八年九月十四日起執行殘餘之強制戒治，於八十九年二月九
    日執行期滿，猶不知悔改。
二、甲○○明知毒品危害防制條例業經總統於八十七年五月二十日以華總（一）字第
    八七○○○九九八六○號令修正公布，於同年五月二十二日生效，依該條例第二
    條第二項第二款之規定，將安非他命列為第二級毒品管理，不得非法持有及施用
    。詎竟基於施用第二級毒品安非他命之概括犯意，自九十一年六月下旬起至同年
    九月二十日上午十時許止，在台北縣三重市○○街十三巷三十六號五樓頂住處，
    以將毒品安非他命置於吸食器內再點火加熱燒烤產生白煙吸聞之方式，非法施用
    第二級毒品安非他命，約二天一次。嗣於：
    （一）九十一年七月六日凌晨零時三十分許，在台北縣三重市○○街十三巷三十
          六號五樓頂，與曾若嘉、陳建明、蕭易昇（以上三人均另案審理）同為警
          查獲，並扣得第二級毒品安非他命一包（毛重０．四公克），被告所有供
          施用安非他命犯罪之吸食器一個、吸食玻璃管一支、玻璃球一個、含安非
          他命殘渣（微量無法秤重）之塑膠吸管一支。
    （二）九十一年八月二十四日下午七時許，在上址與陳志鵠、許東山、林玉蓮（
          以上三人均另案審理）同為警查獲，並扣得第二級毒品安非他命一包（淨
          重０．０一公克，即起訴書所載之殘渣袋，扣案物品清單將之合併記載）
          ，被告所有供施用安非他命犯罪之吸食器四個。
    （三）九十一年九月二十一日凌晨一時許，在上址與趙志瑛、許東山、鄭有良、
          邱怡婷（以上四人均另案審理）同為警查獲，並扣得第二級毒品安非他命
          一包（淨重０．八公克），被告所有供施用安非他命犯罪之吸食器（破損
          ）二個、吸管一支、塑膠匙杓一個、瓦斯噴燈一支。
    經台灣板橋地方法院檢察署檢察官聲請本院於九十一年八月三十日以九十一年度
    毒聲字第二八一七號裁定送台灣台北戒治所實施強制戒治。
二、案經台北縣政府警察局三重分局三度報請台灣板橋地方法院檢察署檢察官偵查起
    訴。
    理  由
一、訊據被告甲○○對於右揭時地，施用第二級毒品安非他命之犯罪事實，於警詢時
    及偵審中均坦承不諱；被告之尿液經送鑑定，亦呈安非他命陽性反應，有台灣檢
    驗科技股份有限公司九十一年七月十七日第ＣＺ000000000號（檢體編
    號二三一四八號）、九十一年九月九日第ＣＺ000000000號（檢體編號
    二九六七八）、九十一年十月二十一日第ＣＨ二００二Ａ０三七八號（檢體編號
    0000000000）濫用藥物尿液檢驗報告書各一紙在卷可稽，並有安非他
    命三包（毛重０．四公克、淨重０．０一公克、淨重０．八公克）、吸食器五個
    、吸食玻璃管一支、玻璃球一個、含安非他命殘渣（微量無法秤重）之塑膠吸管
    一支、吸食器（破損）二個、吸管一支、塑膠匙杓一個、瓦斯噴燈一支等物扣案
    可供佐證。又被告於八十七年間因施用毒品安非他命案件，經本院裁定送觀察、
    勒戒後，認無繼續施用毒品之傾向，由台灣板橋地方法院檢察署檢察官以八十七
    年度毒偵字第一二七一三號不起訴處分確定；又於八十七年間因施用毒品安非他
    命案件，經本院裁定送勒戒處所實施觀察、勒戒後，認有繼續施用毒品之傾向，
    經裁定送戒治處所施以強制戒治，於八十九年二月九日執行期滿。本次施用再經
    台灣板橋地方法院檢察署檢察官聲請本院於九十一年八月三十日以九十一年度毒
    聲字第二八一七號裁定送台灣台北戒治所實施強制戒治，有各該裁定書及不起訴
    處分書在卷可憑。被告係三犯施用毒品，事證明確，被告犯行洵堪認定，應依法
    論科。
二、按施用毒品，經觀察勒戒後，無繼續施用毒品傾向，經檢察官為不起訴處分確定
    ，五年內再犯施用毒品罪，並有繼續施用毒品傾向或三犯者，除應由法院裁定入
    戒治處所施以強制戒治外，並應進入審理程序審判，毒品危害防制條例第二十條
    第三項定有明文；故核被告所為，係犯毒品危害防制條例第十條第二項施用第二
    毒品安非他命罪。其施用第二級毒品安非他命前後持有安非他命之低度行為，應
    為施用安非他命之高度行為所吸收，不另論罪。又被告先後多次施用第二級毒品
    安非他命之犯行，時間緊接，犯罪構成要件相同，顯係基於概括犯意為之，為連
    續犯，應刑法第五十六條之規定以一罪論，並加重其刑。另被告有事實欄所述之
    前科執行資料，有台灣高等法院檢察署刑案紀錄簡覆表、台灣板橋地方法院檢察
    署刑案資料查註記錄表各一紙附卷可按，其於刑之執行完畢後五年內，再犯本件
    有期徒刑以上之刑之罪，為累犯，應依刑法第四十七條之規定加重其刑，並遞加
    之。爰審酌被告犯罪之動機、目的、手段，犯罪所生之危害，施用之時間，犯罪
    後坦承犯行，態度尚稱良好，有多次戒治紀錄，仍無法根除此項惡習，顯見其自
    制力薄弱，及已在台灣台北戒治所強制戒治中等一切情狀，量處如主文所示之刑
    ，以資儆懲。
三、扣案之安非他命三包（毛重０．四公克、淨重０．０一公克、淨重０．八公克）
    、塑膠吸管內所含安非他命殘渣（微量無法秤重），係第二級毒品，業如前述，
    應依毒品危害防制條例第十八條第一項前段之規定，宣告沒收併銷燬之。另扣案
    之吸食器五個、吸食玻璃管一支、玻璃球一個、含安非他命殘渣（微量無法秤重
    ）之塑膠吸管一支、吸食器（破損）二個、吸管一支、塑膠匙杓一個、瓦斯噴燈
    一支，則係被告所有供施用安非他命犯罪用之物，亦據其陳明在卷，應依刑法第
    三十八條第一項第二款之規定宣告沒收。
四、公訴意旨另謂：被告基於施用第二級毒品安非他命之概括犯意，自九十一年五月
    底某日起至九十一年六月中旬止，在台北縣三重市○○街十三巷三十六號五樓頂
    ，連續非法施用毒品安非他命，因認被告此部分行為亦涉有毒品危害防制條例第
    十條第二項之施用第二級毒品罪。公訴人認被告涉有右揭犯行，無非以被告在警
    詢中之自白，為其主要論據。惟查，被告於本院審理中堅詞否認此部分之犯行，
    辯稱：伊於前案九十一年五月十日執行完畢後，自九十一年六月下旬起，始再施
    用安非他命等語，是被告此部分有關施用毒品之自白，即有前後不一致之瑕疵。
    又本案與被告同時為警查獲之曾若嘉、陳建明、蕭易昇、陳志鵠、許東山、林玉
    蓮、趙志瑛、鄭有良、邱怡婷等人，在警詢時及偵查中，均未提及在上開時日，
    被告有施用安非他命之犯行，是本案除被告前後不一致之自白外，並無其他積極
    證據足以證明被告自九十一年五月底某日起至九十一年六月中旬止，在上址住處
    有施用第二級毒品安非他命之行為，被告此部分之犯罪證據不足，本應為無罪之
    判決，惟公訴人認被告此部分犯行與前揭施用毒品安非他命有罪科刑部分，為連
    續犯，屬裁判上一罪，有不可分之關係，爰不就此另為無罪之諭知。
據上論斷，應依刑事訴訟法第二百九十九條第一項前段，毒品危害防制條例第十條第
第二項、第十八條第一項前段，刑法第十一條前段、第五十六條、第四十七條、第三
十八條第一項第二款，判決如主文。
本案經檢察官魏正杰到庭執行職務。
中      華      民      國    九十一    年     十二     月     十八     日
                                        臺灣板橋地方法院刑事第三庭
                                            法  官  鄭  水  銓
右正本證明與原本無異。
如不服本判決，應於判決送達後十日內，向本院提出上訴狀。
                                            書記官  謝  明  倫
中      華      民      國    九十一    年     十二     月     二十     日
附錄本案論罪科刑法條全文：
毒品危害防制條例第十條：
施用第一級毒品者，處六月以上五年以下有期徒刑。
施用第二級毒品者，處三年以下有期徒刑。
